臺灣桃園地方法院民事簡易判決
111年度壢保險簡字第82號
原      告  富邦產物保險股份有限公司

法定代理人  賴榮崇  


訴訟代理人  陳銘鐘  
被      告  張伯騏  

上列當事人間請求損害賠償（交通）事件，本院於民國111年8月
23日言詞辯論終結，判決如下：
    主    文
一、被告應給付原告新臺幣（下同）27萬0,206元，及自民國111
    年7月4日起至清償日止，按年息5％計算之利息。
二、訴訟費用2,980元由被告負擔。
三、本判決得假執行。
    事實及理由
壹、程序方面
    本件被告經合法通知，未於言詞辯論期日到場，查無民事訴
    訟法第386條所列各款情事，應准原告之聲請，由其一造辯
    論而為判決。
貳、實體方面　　
一、原告主張：被告於民國110年6月11日19時31分許，駕駛車牌
    號碼0000-00號自用小客車（下稱肇事車輛），行經國道二
    號東向5公里200公尺入口匝道處時，因未注意車前狀況及未
    保持行車安全距離之過失，致撞損訴外人葉溢葦駕駛原告承
    保之車牌號碼000-0000號自用小客車（下稱系爭車輛），致
    該車受損。系爭車輛受損部分經送廠修復後，維修費用共計
    35萬9,000元整，其中零件32萬0,847元、工資2萬4,759元、
    塗裝1萬3,394元，原告已依保險契約給付被保險人，依保險
    法第53條之規定取得代位求償權。原告經扣除零件折舊費用
    後，仍有27萬0,206元之損害。為此，爰依侵權行為及保險
    代位之法律關係，提起本件訴訟。並聲明求為判決如主文第
    1項所示。
二、被告未於言詞辯論期日到場，亦未提出書狀作何聲明或陳述
    。
三、按故意或過失，不法侵害他人之權利者，負損害賠償責任；
    汽車、機車或其他非依軌道行駛之動力車輛，在使用中加損
    害於他人者，駕駛人應賠償因此所生之損害；被保險人因保
    險人應負保險責任之損失發生，而對於第三人有損失賠償請
    求權者，保險人得於給付賠償金額後，代位行使被保險人對
    於第三人之請求權，民法第184條第1項前段、第191條之2、
    保險法第53條第1項前段分別定有明文。次按汽車行駛時，
    駕駛人應注意車前狀況，並隨時採取必要之安全措施，道路
    交通安全規則第94條第3項固有明文。經查，原告主張上開
    之事實，業據提出國道公路警察局道路交通事故當事人登記
    聯單、系爭車輛行照、葉溢葦汽車駕駛執照（普通大貨車）
    、汽（機）車險理賠申請書，汎德永業汽車股份有限公司台
    北分公司維修估價單及統一發票（三聯式）、系爭車輛受損
    照片等件為證（見本院卷第6頁至第24頁），復經本院依職
    權向內政部警政署國道公路警察局第一公路警察大隊調取本
    件道路交通事故調查卷宗核閱屬實（見本院卷第28頁至第38
    頁）；而被告既於相當時期受合法通知，猶於言詞辯論期日
    不到場，亦未提出書狀爭執，依民事訴訟法第436條第2項、
    第280條第3項準用同條第1項規定，視同自認，堪認原告之
    主張為真實。是被告駕駛肇事車輛行經國道二號東向5公里2
    00公尺入口匝道處時，未注意車前狀況且未保持行車安全距
    離致碰撞行駛在前方由葉溢葦駕駛原告承保之系爭車輛而肇
    事，致該車受有損害，顯有過失，被告自應負損害賠償責任
    ，又原告既已依保險契約給付系爭車輛所有權人修復費用，
    自得依上開法律規定代位行使對被告之損害賠償請求權。
四、第按不法毀損他人之物者，被害人得請求賠償其物因毀損所
    減少之價額；負損害賠償責任者，除法律另有規定或契約另
    有訂定外，應回復他方損害發生前之原狀，前項情形，債權
    人得請求支付回復原狀所必要之費用，以代回復原狀，民法
    第196條、第213條第1項、第3項分別定有明文。又依民法第
    196條請求賠償物被毀損所減少之價額，得以修復費用為估
    定之標準，但以必要者為限，例如：修理材料以新品換舊品
    ，應予折舊，此有最高法院77年5月17日77年度第9次民事庭
    會議決議可資參照。故債權人所得請求者既為回復原狀之必
    要費用，倘以維修費用為估定其回復原狀費用之標準，則修
    理材料以新品換舊品時，即應予折舊。依行政院所頒固定資
    產耐用年數表及固定資產折舊率之規定，系爭車輛之耐用年
    數為5年，依定率遞減法每年折舊1000分之369，其最後1年
    之折舊額，加歷年折舊累計額，其總和不得超過該資產成本
    原額之10分之9。另依營利事業所得稅查核準則第95條第6項
    規定「固定資產提列折舊採用定率遞減法者，以1年為計算
    單位，其使用期間未滿1年者，按實際使用之月數相當於全
    年之比例計算之，不滿1月者，以1月計」，系爭車輛自109
    年10月出廠，此有系爭車輛行車執照及公路監理電子閘門車
    號查詢汽車車籍資料可查（見本院卷第7頁、個資卷），迄
    本件車禍事故發生時即110年6月11日，已使用9個月，則零
    件扣除折舊後之修復費用估定為23萬2,053元（計算式詳如
    附表），加上其餘非屬零件之工資2萬4,759元、塗裝1萬3,3
    94元，系爭車輛必要回復原狀費用應為27萬0,206元（計算
    式：232,053元＋24,759元＋13,394元＝270,206元）。
五、末按給付無確定期限者，債務人於債權人得請求給付時，經
    其催告而未為給付，自受催告時起，負遲延責任。其經債權
    人起訴而送達訴狀，或依督促程序送達支付命令，或為其他
    相類之行為者，與催告有同一之效力。遲延之債務，以支付
    金錢為標的者，債權人得請求依法定利率計算之遲延利息。
    其利率未經約定，亦無法律可據者，週年利率為5%，為民法
    第229條第2項、第233條第1項前段、第203條分別明定。本
    件原告對被告之損害賠償請求權屬未定給付期限之金錢債權
    ，故其就上述27萬0,206元請求被告給付自起訴狀繕本送達
    翌日即111年7月4日（見本院卷第51頁）起至清償日止，按
    年息5%計算之利息，亦屬有理。
六、綜上所述，原告依侵權行為及保險代位之法律關係，請求被
    告給付如主文第1項所示，為有理由，應予准許　　
七、本判決係就民事訴訟法第427條規定適用簡易程序所為被告
    敗訴之判決，依同法第436條第2項準用第389條第1項第3款
    規定，應依職權宣告假執行。
八、訴訟費用負擔之依據：民事訴訟法第78條。並依職權確定訴
    訟費用額為第一審裁判費2,980元。　　　　　
中　　華　　民　　國　　111 　年　　8 　　月　　29　　日
                  中壢簡易庭  法  官  劉哲嘉
以上為正本係照原本作成。
如不服本判決，應於送達後20日內，向本院提出上訴狀並表明上
訴理由，如於本判決宣示後送達前提起上訴者，應於判決送達後
20日內補提上訴理由書（須附繕本）。
如委任律師提起上訴者，應一併繳納上訴審裁判費。
中　　華　　民　　國　　111 　年　　8 　　月　　29　　日
　　　　　　　　　　　　　　　書記官  陳香菱
附表
-----
折舊時間           金額
第1年折舊值        320,847×0.369×(9/12)=88,794
第1年折舊後價值    320,847-88,794=232,053